台灣高等法院花蓮分院刑事判決　　　　　　　　　　九十三年度上訴字第一四號
　　上　訴　人　臺灣臺東地方法院檢察署檢察官
　　被　　　告　乙○○
　　指定辯護人　甲○○律師
右上訴人因被告違反毒品危害防制條例案件，不服臺灣臺東地方法院九十三年度訴字
第三一號中華民國九十三年七月五日第一審判決（起訴案號：臺灣臺東地方法院檢察
署九十二年度偵字第二五四四號），提起上訴，本院判決如左：
    主  文
上訴駁回。
    犯罪事實及理由
一本案經本院審理結果，認第一審判決依連續販賣第二級毒品罪、持有第一級毒品罪
  各判處被告乙○○有期徒刑八年二月、六月，並定應執行之刑為八年六月，且將扣
  案毒品、供犯罪所用之物及販賣毒品所得宣告沒收，認事用法及量刑均無不當，應
  予維持，並引用一審判決書記載之事實、理由及證據。
二檢察官上訴意旨略以：被告販賣第二級毒品殘害少年身心甚鉅，所生損害重大，且
於原審審理時飾詞狡辯，犯罪後之態度不佳，原審就販賣第二級毒品部分僅量處有
  期徒刑八年二月之輕刑，顯然不當云云。
三查被告於本院審理中已經坦白承認犯罪，且甚表悔悟，原審就販賣第二級毒品部分
  量處有期徒刑八年二月，雖然從輕，但尚難謂顯然失當，檢察官上訴意旨指摘原審
  量刑不當，不能認為有理由，其上訴應予駁回。
據上論斷，應依刑事訴訟法第三百七十三條、第三百六十八條，判決如主文。
本案經檢察官李土城到庭執行職務。
中      華      民      國    九十三    年      九      月     十五     日
                                    審判長法官  謝  志  揚
                                          法官  蔣  有  木
                                          法官  何  方  興
右正本證明與原本無異。
如不服本判決應於判決送達後十日內向本院提出上訴狀。其未敘述理由者，並應於提
出上訴狀後十日內向本院補提理由狀（須附繕本）。
                                        書記官  劉  妙  娘
中      華      民      國    九十三    年      九      月     十五     日
附錄本判決論罪之法律條文：
毒品危害防制條例第四條第二項：
製造、運輸、販賣第二級毒品者，處無期徒刑或七年以上有期徒刑，得併科新台幣七
百萬元以下罰金。
毒品危害防制條例第十一條第一項、第二項：
持有第一級毒品者，處三年以下有期徒刑、拘役或新台幣五萬元以下罰金。
持有第二級毒品者，處二年以下有期徒刑、拘役或新台幣三萬元以下罰金。
毒品危害防制條例第十八條第一項前段：
查獲之毒品及專供製造或施用毒品之器具，不問屬於犯人與否，均沒收銷燬之。
毒品危害防制條例第十九條第一項：
犯第四條至第九條、第十二條、第十三條或第十四條第一項、第二項之罪者，其供犯
罪所用或因犯罪所得之財物，均沒收之，如全部或一部不能沒收時，追徵其價額或以
其財產抵償之。
刑法第三十八條第一項第二款：
左列之物沒收之：
二  供犯罪所用或犯罪預備之物。
